臺灣屏東地方法院刑事判決　　　　　　　　　　　　　九十年度易字第一八三號
　　公　訴　人　臺灣屏東地方法院檢察署檢察官
　　被　　　告　乙○○
右列被告因竊佔案件，經檢察官提起公訴（九十年度偵字第０一一六號），本院判決
如左：
     主  文
乙○○意圖為自己不法之利益，而竊佔他人之不動產，處拘役參拾日，如易科罰金，
以參佰元折算壹日。
    事  實
一、乙○○明知屏東縣枋寮鄉○○村○○路二０九巷三十二號房屋係丙○○所有，竟
    意圖為自己不法之利益，自民國八十六年十二月三十一日（原起訴誤載為八十七
    年間），竊佔上開房屋之部分，以供居住及儲藏物品之用，面積一為四十五點一
    平方公尺，另一為四十九點四平方公尺。
二、案經丙○○訴由台灣屏東地方法院檢察署檢察官偵查起訴。
    理  由
一、訊據被告乙○○固不否認有於前開時、地居住房屋之事實，惟矢口否認有何竊佔
    犯行，辯稱：該處本來是空屋，我重新整理後才住進去，該房屋是我父親所有云
    云。經查：右開事實業業據告訴人丙○○及其代理人甲○○於偵查中到庭指訴明
    確，復有屏東縣稅捐稽徵處潮州分處七七屏稅潮分二字第二七五八五號房屋稅籍
    資料證明一紙及臺灣屏東地方法院檢察署檢察官於九十年二月十五日勘驗現場筆
    錄一紙、照片四十幀附卷可稽，足證被告確有佔住前揭房屋之事實無疑。是被告
    雖以前開情詞為辯，然前揭房屋係許抄贈與告訴人丙○○，而虛偽以買賣方式移
    轉前揭房屋之所有權，而丙○○與許抄於七十七年七月十四日至本院辦理房屋買
    賣契約公證，並於同年月十六日辦理買賣契稅移轉等情，亦有本院公證書影本及
    九十年度潮簡字第九八號民事判決可參，雖告訴人當時是虛偽以買賣系爭房屋移
    轉所有權，而隱藏贈與之事實，其所有權移轉登記之物權行為仍應適用贈與規定
    ，而非買賣規定，從而告訴人因適用贈與規定而取得上開房屋之所有權，是本件
    事證明確，被告犯行洵堪認定，應依法論科。
二、核被告所為，係犯刑法第三百二十條第二項、第一項之竊佔罪。茲審酌被告犯罪
    之動機、目的、素行、竊佔房屋之面積、期間、犯後態度、至本案辯論終結時止
    仍未歸還其所竊佔之房屋等一切情狀，爰量處如主文所示之刑，並諭知易科罰金
    之折算標準，以資懲儆。
三、末查，被告行為後，原刑法第四十一條易科罰金之規定，已經立法院修正將其適
    用範圍擴大至最重本刑五年以下有期徒刑之罪，並於九十年一月十日由總統公布
    施行，而於同年月十二日生效，茲比較新舊法律之規定，新修正之條文對於易科
    罰金之條件顯然有利於行為人，依刑法第二條第一項前段規定，自應依新修正之
    刑法第四十一條第一項為易科罰金之依據。
據上論斷，應依刑事訴訟法第二百九十九條第一項前段，刑法第二條第一項前段、第
三百二十條第二項、第一項、第四十一條第一項前段，罰金罰鍰提高標準條例第一條
前段、第二條，判決如主文。
中      華      民      國      九十一      年      一      月    八    日
                                            法  官   羅森德
右正本證明與原本無異。
對於本判決如有不服應於收受送達後十日內向本院提出上訴書狀上訴於台灣高等法院
高雄分院並按他造當事人之人數附具繕本。
                                            書記官   謝天祥
中      華      民      國      九十一      年      一      月    九    日
附錄本判決論罪科刑法條：
刑法第三百二十條
意圖為自己或第三人不法之所有，而竊取他人之動產者，為竊盜罪，處五年以下有期
徒刑、拘役或五百元以下罰金。
意圖為自己或第三人不法之利益，而竊佔他人之不動
產者，依前項之規定處斷。
前二項之未遂犯罰之。
